【裁判字號】    99,交聲,115
【裁判日期】    990312
【裁判案由】    交管條例聲異
【裁判全文】
臺灣板橋地方法院交通法庭裁定         99年度交聲字第115號
原處分機關  交通部公路總局臺北區監理所板橋監理站
異  議  人  甲○○
送達代收人  丙○○
上列異議人因不服原處分機關於民國98年12月15日所為板監裁字
第裁41-C00000000號違反道路交通管理事件裁決書所為處分，經
聲明異議，本院裁定如下：
    主  文
異議駁回。
    理  由
一、本件聲明異議意旨詳如附件聲明異議狀所載。
二、按「汽車駕駛人，行經有燈光號誌管制之交岔路口闖紅燈者
    ，處新臺幣一千八百元以上五千四百元以下罰鍰」、「汽車
    駕駛人有左列各款所列條款之一者，除依原條款處罰鍰外，
    並予記點：三、有第43條、第53條或第54條情形之一者，各
    記違規點數三點」，道路交通管理處罰條例第53條第1 項、
    第63條第1 項第3 款定有明文。
三、經查：異議人甲○○於民國（下同）98年2 月6 日16時40分
    許，騎用車號GEW-142 號重機車，行經臺北縣蘆洲市○○路
    與集賢路口，違規闖越路口之紅燈號誌直行乙情，業據原處
    分機關於移送書中指述綦詳，且有「舉發違反道路交通管理
    事件通知單」乙紙在卷可稽，足堪認定。雖異議人辯稱當時
    係從信義路右轉集賢路，並非直行車輛，但員警執意把違規
    事實敘寫成紅燈直行，因並非事實，故本人拒簽收舉發通知
    單云云，然證人即負責舉發之臺北縣政府警察局蘆洲分局蘆
    洲派出所員警乙○○到庭具結證稱：「（本件違規情形為何
    ? ）我當時是執行巡邏勤務，我是站在蘆洲市○○路141 號
    前面執行路檢，我看到異議人當時騎機車沿著信義路往我站
    的方向騎過來，異議人後來在經過信義路、集賢路口時闖越
    路口的紅燈號誌，等異議人騎到我前面時我就攔停舉發。」
    、「（你確定異議人行經上開路口時，路口號誌已顯示紅燈
    ，異議人仍闖越通過？）確定，且一般我對紅燈後2 、3 秒
    內仍通過的違規人通常都不會攔停，怕會有誤差，本件是紅
    燈號誌已經超過2 、3 秒仍闖越，所以我會攔停舉發。」等
    語（見本院99年3 月5 日訊問筆錄第1 至2 頁），按交通警
    員製單舉發違反道路交通管理處罰條例所列之違規行為，係
    公務員基於職務上權力，依法就特定之具體事件所為具公法
    上效果之單方行政行為，基於公務員為公法上行為具有公信
    力之原則，該行政處分當可被推定為真正，本此公信原則，
    立法者乃賦予行政機關制定違反道路交通事件統一裁罰標準
    及處理細則，使執勤警員得當機處分以達其維護交通秩序、
    安全之行政目的，且當時警員係當場目擊異議人上開違規全
    部經過，並立即攔停異議人舉發之，則揆諸上開經過情節以
    觀，舉發警員應無誤判或錯認之虞，是異議人所辯無非事後
    卸責之辭，自不足採。又本件舉發員警與異議人並不相識，
    亦無宿怨嫌隙，衡情證人應無甘冒偽證罪刑責風險而設詞構
    陷異議人之理，其對當日所見違規情形於具結後堅證如上，
    足認其確係依自己親自見聞所得而為上開供述，且依其所述
    目睹與攔查過程之客觀狀況，亦應無誤看燈號或車輛之可能
    。此外復查無其他任何事證可認證人上開證述有何瑕疵或與
    事理相違而可認與事實不符之處，本院依直接審理所得心證
    ，認證人依自己親自見聞所為之上開證述應與事實相符，是
    本件異議人既未能提出其他任何關於舉發不實之事證，復查
    無任何證據足資證明執勤員警有何捏造事實違法取締之不法
    情事，證人即員警乙○○本於維護交通秩序、安全職責所為
    之舉發，自應受到合法、正確之認定，而得據以認定異議人
    上開違規之事實，是異議人上開違規行為，事證明確，堪以
    認定。綜上所述，本件原處分機關以異議人上開違規行為明
    確，依道路交通管理處罰條例第53條第1 項、第63條第1 項
    第3 款之規定，裁處異議人新臺幣（下同）4500元之罰鍰，
    並記違規點數3 點，應無任何違法或不當之處。茲本件異議
    人不服原處分機關所為上開裁決書之處分，聲明異議，而空
    言指摘云云，揆諸上述，為無理由，應予駁回。
據上論斷，應依道路交通案件處理辦法第19條，裁定如主文。
中    華    民    國    99    年     3    月    12    日
                    交通法庭  法  官  林 晏 鵬
上列正本證明與原本無異。
如不服本裁定，應於裁定送達後五日內敘明抗告理由，向本院提
出抗告狀。
                              書記官  陳 映 孜
中    華    民    國    99    年    3     月    15    日

司法院資訊處製作；財團法人民間司法改革基金會備份。
